【裁判字號】    89,易,3731
【裁判日期】    891116
【裁判案由】    菸酒專賣條例
【裁判全文】
臺灣板橋地方法院刑事判決                        八十九年度易字第三七三一號
    公  訴  人  臺灣板橋地方法院檢察署檢察官
    被      告  甲○○
右列被告因違反臺灣省內菸酒專賣暫行條例等案件，經檢察官聲請簡易判決處刑（八
十九年度偵字第一二九三０號），本院三重簡易庭認為不宜逕以簡易判決處刑，簽移
本院刑事庭依通常訴訟程序審理，本院判決如左：
    主  文
甲○○販賣未貼專賣憑證之菸類，處罰金新臺幣壹仟元，如易服勞役以新臺幣玖佰元
即銀元參佰元折算壹日。扣案未貼專賣憑證之菸類－大衛杜夫牌香菸玖包沒收之。
其餘被訴違反電子遊戲場業管理條例部分無罪。
    事  實
一、甲○○（原名曾秀英，於民國八十九年五月二十九日申請變更姓名登記為甲○○
    ）明知未貼專賣憑證之菸類，不得販賣，竟仍自八十八年十月初某日起至十一日
    止，在其所開設位於臺北縣三重市○○路一００巷二號之鑫曜商店內，向不詳姓
    名人氏以每包新臺幣（下同）四十三元之代價買進未貼專賣憑證之大衛杜夫牌香
    菸十包，再以每包五十元之價格將之販賣予他人，以此牟利。嗣為警於八十八年
    十月十一日至上址鑫曜商店內查獲甲○○未及販賣之未貼專賣憑證之大衛杜夫牌
    香菸九包，而悉上情。
二、案經臺北縣警察局三重分局報告臺灣板橋地方法院檢察署檢察官偵查起訴。
    理  由
壹、有罪部分（即被告違反臺灣省內菸酒專賣暫行條例部分）：
一、訊據被告甲○○對於右揭犯罪事實均坦承不諱。此外，復有警方所查獲之前開未
    貼專賣憑證之大衛杜夫牌香菸九包，此有卷附查獲違反臺灣省內菸酒專賣暫行條
    例等案件扣押物品表可稽（見偵查卷第二頁）。事證明確，被告犯行堪以認定，
    應予依法論科。
二、按未貼專賣憑證之菸類，不得販賣，臺灣省內菸酒專賣暫行條例第三十條第一項
    定有明文。核被告所為，係犯臺灣省內菸酒專賣暫行條例第三十七條第五款之違
    反第三十條之規定販賣未貼專賣憑證之菸類罪。爰審酌被告犯罪之動機、目的、
    手段、品行、生活狀況、智識程度、犯後坦承犯行，甚有悔意等一切情狀，量處
    如主文所示之主刑，並諭知易服勞役之折算標準，以資懲儆。另警方所查獲之未
    貼專賣憑證之大衛杜夫牌香菸九包，應依臺灣省內菸酒專賣暫行條例第四十條第
    一款之規定沒收之。
貳、無罪部分（即被告被訴違反電子遊戲場業管理條例部分）：
一、公訴意旨另以：被告甲○○自八十八年十月間起，未依電子遊戲場業管理條例之
    規定，申請營利事業登記證，竟仍於上址鑫曜商店內擺設彈珠台二台、象棋台一
    台，供不特定人投幣把玩，而經營電子遊戲場業。嗣為警於八十八年十月十一日
    在上址鑫曜商店內查獲，因認被告涉犯電子遊戲場業管理條例第二十二條之違反
    同條例第十五條之未依本條例規定辦理營利事業登記者，不得經營電子遊戲場業
    之規定之罪。
二、按不能證明被告犯罪或其行為不罰者者，應諭知無罪之判決，刑事訴訟法第三百
    零一條第一項定有明文。再按行為之處罰，以行為時之法律有明文規定者為限，
    刑法第一條定有明文。而電子遊戲場業管理條例於八十九年二月三日以總統華總
    一義字第八九０００三０三九０號令公布，依該條例第三十九條規定於當日施行
    ，而於同月五日生效。然公訴意旨以被告自八十八年十月間起，擺設前開電動玩
    具，而於八十八年十月十一日為警查獲，其行為起迄時均在電子遊戲場業管理條
    例施行前，而依當時之商業登記法，經營登記範圍以外之業務僅為行政不法行為
    ，此據修正前商業登記法第三十三條規定自明。是公訴人認被告於八十八年十月
    間起經營電子遊戲場業之行為，其行為當時既無處罰之明文，自為刑事不罰之行
    為，依首開規定，自應就此部分為無罪之諭知。
據上論斷，應依刑事訴訟法第二百九十九條第一項前段、第三百零一條第一項，臺灣
省內菸酒專賣暫行條例第三十條、第三十七條第五款、第四十條第一款、第四十二條
，刑法第十一條前段、第四十二條第二項，罰金罰鍰提高標準條例第二條，現行法規
所定貨幣單位折算新臺幣條例第二條，判決如主文。
本案經檢察官黃和村到庭執行職務。
中      華      民      國    八十九    年      十一      月    十六    日
                                      臺灣板橋地方法院刑事第四庭
                                          法  官  許必奇
右正本證明與原本無異。
如不服本判決，應於判決送達後十日內向本院提出上訴狀 (應附繕本) ，上訴於臺灣
高等法院。
                                          書記官  高玉彬
中      華      民      國    八十九    年      十一      月    二十    日
附錄：臺灣省內菸酒專賣暫行條例第三十條、第三十七條第五款。
臺灣省內菸酒專賣暫行條例第三十條
未貼專賣憑證之菸類及酒類，不得販賣、持有或轉讓。
變造專賣機關製造之菸類酒類，除本條例第八條規定者外，不得販賣。
臺灣省內菸酒專賣暫行條例第三十七條
有左列各款行為之一者，處一年以下有期徒刑拘役或科或併科五千元以下罰金。
一、違反第六條之規定，以手工製造菸類酒類或變造專賣機關製造之菸類酒類者。
二、違反第七條之規定，種植菸草製造酒類之白、紅、酒母或專供製造菸酒所用
    之機械、捲菸紙、印製菸酒之商標包裝紙，或其他憑證者。
三、違反第八條之規定者。
四、違反第九條之規定，設置菸草試驗場，菸葉乾燥室或其他專供菸草產製之一切設
    備者。
五、違反第三十條之規定，販賣或轉讓未貼專賣憑證之菸類或酒類者。


司法院資訊處製作；財團法人民間司法改革基金會備份。
